臺灣高等法院刑事裁定
109年度抗字第1978號
抗  告  人
即  受刑人  楊群明



上列抗告人即受刑人因聲請定其應執行刑案件，不服臺灣士林地
方法院中華民國109年9月2日裁定（109年度聲字第1119號），提
起抗告，本院裁定如下：
    主  文
抗告駁回。
    理  由
一、原裁定意旨略以：抗告人即受刑人楊群明因犯如原裁定附表
    編號3、4所示之罪（即檢察官聲請書附表編號1、2所示之罪
    ），經法院先後判處如原裁定附表所示之刑，均分別確定在
    案，此固有本院被告前案紀錄表、判決在卷可稽。惟抗告人
    所犯如原裁定附表編號1、2、3所示之罪，前經臺灣新北地
    方檢察署（下稱新北地檢署）檢察官向臺灣新北地方法院（
    下稱新北地院）聲請定應執行刑，經該院以103年度聲字第2
    60號裁定應執行有期徒刑9月在案，此有本院被告前案紀錄
    表及該裁定附卷可參，而抗告人所犯如原裁定附表編號4所
    示之罪，犯罪時間為民國102年5月18日某時，並非在該附表
    編號1所示之罪判決確定日即102年4月1日之前所犯，此有本
    院被告前案紀錄表及原審法院102年度審簡字第1057號判決
    在卷可佐，此部分自不符數罪併罰之要件，而不得與該附表
    編號1、2、3所示之罪定其應執行之刑。檢察官以曾經定刑
    確定之該附表編號3部分與該附表編號4所示之罪向原審法院
    聲請定應執行刑，業據原審法院於104年5月29日以104年度
    聲字第806號裁定駁回確定在案，亦有本院被告前案紀錄表
    在卷可稽，是檢察官再以曾經定刑確定之該附表編號3部分
    與該附表編號4所示之罪向原審法院聲請定應執行刑，揆諸
    前開說明，均顯有違一事不再理原則，於法尚有未合，應予
    駁回等語。
二、抗告意旨略以：原裁定附表編號1、2之罪與抗告人另犯槍砲
    案件曾經新北地院104年度聲字第1820號裁定應執行有期徒
    刑2年，並以新北地檢署檢察官104年執更戊字第1724號執行
    指揮書執行中。若原裁定附表編號1、2、3之罪曾經新北地
    院103年度聲字第260號定刑，如何經新北地院104年度聲字
    第1820號就該附表編號1、2之罪與槍砲案件重複裁定，且抗
    告人對於新北地院103年度聲字第260號裁定並無印象，亦無
    依據該裁定執行有期徒刑9月之指揮書，如原裁定附表編號3
    之罪與編號1、2之罪已定執行刑，何有103年執戊字第82號
    執行指揮書並據以執行。請查明原裁定附表編號1、2、3之
    罪曾定應執行刑有誤，若新北地院104年度聲字第1820號裁
    定經查明無誤，表示檢察官為抗告人向原審法院對原裁定附
    表編號3、4之罪聲請定刑應符合規定，請依法重新裁定云云
    。
三、按裁判確定前犯數罪者，併合處罰之；又數罪併罰，有二裁
    判以上者，依刑法第51條之規定，定其應執行之刑，刑法第
    50條第1項前段、第53條分別定有明文。次按依刑法第53條
    及第54條應依刑法第51條第5款至第7款之規定，定其應執行
    之刑者，由該案犯罪事實最後判決之法院之檢察官，聲請該
    法院裁定之，復為刑事訴訟法第477條第1項所明定。此數罪
    併罰之定應執行刑，係出於刑罰經濟與責罰相當之考量，本
    含有恤刑性質，故二裁判以上之數罪應併合處罰者，須在該
    數罪之刑全部未曾定應執行刑，且尚未全部執行完畢前，聲
    請定其應執行之刑，始有實益。檢察官聲請定應執行刑之數
    罪中，倘有部分罪刑已執行完畢者，因僅係檢察官指揮執行
    時，應如何予以扣抵之問題，要與定應執行刑無涉，參照最
    高法院47年台抗字第2號刑事判例意旨，法院不能因此即認
    檢察官之聲請為不合法，予以駁回；惟該數罪前曾分別經定
    應執行刑並已全部執行完畢時，因受刑人已受恤刑之利益，
    且已無剩餘之罪刑可供執行，檢察官即無再聲請法院定應執
    行刑之必要，檢察官如對於此已全部執行完畢之數罪聲請定
    其應執行刑，法院自得不予准許（最高法院105年度台抗字
    第907號裁定意旨參照）。     
四、經查：
　㈠抗告人因犯如原裁定附表編號3、4所示違反毒品危害防制條
    例等罪，經新北地院、原審法院分別判處如該附表所示之刑
    確定在案，此有各該判決及本院被告前案紀錄表附卷可參。
    其中編號3所示之罪，確定日期為102年12月2日，而編號4部
    分，犯罪時間則為102年5月18日，故此二罪均係在編號3所
    示之罪判決確定日前所犯，且俱屬得易科罰金之罪，合於刑
    法第50條所定要件。至該編號3所示之罪與原裁定附表編號1
    、2所示之罪，雖曾經新北地院以103年度聲字第260號裁定
    應執行有期徒刑9月，並於103年1月28日確定，嗣該編號1、
    2所示之罪，復經該院以104年度聲字第1820號裁定與另案槍
    砲罪刑（經新北地院101年度訴字第306號判處有期徒刑1年8
    月確定）合併應執行有期徒刑2年，並於104年5月20日確定
    ；惟於被告先後多次犯罪，因各犯罪之發覺、追訴及審判程
    序進行不同，有先後經科刑判決，或各經裁判定執行刑確定
    之情形，倘合於刑法第50條前段之規定，自仍得由檢察官依
    刑事訴訟法第477條第1項規定，聲請裁定定其應執行之刑，
    至於先前各原定應執行刑之各罪，若與後確定之罪並非完全
    相同，其基礎事實已發生變更，倘合併定應執行刑，其原定
    之執行刑即當然失效，自不能認有重複裁定其應執行刑之問
    題（最高法院109年度台抗字第927號裁定意旨參照）。從而
    上開新北地院103年度聲字第260號裁定之應執行刑，已因改
    定應執行刑之結果，而失其效力，檢察官聲請就原裁定附表
    編號3、4所示之罪定應執行之刑，固無違反一事不再理原則
    。
　㈡惟抗告人所犯如原裁定附表編號3、4所示罪刑，均已執行完
    畢（前者刑期自105年8月7日起至106年1月6日止，後者刑期
    自106年1月7日起至同年7月6日止），此有各該判決、裁定
    、本院被告前案紀錄表、臺灣新北地方檢察署檢察官104年
    執緝戊字第139號、104年執更緝戊字第27號、104年執助戊
    字第566號執行指揮書（甲）、執行案件資料表等附卷可稽
    ，臺灣士林地方檢察署檢察官於109年8月27日（見原審卷第
    3頁之臺灣士林地方檢察署109年8月27日士檢家執辛109執聲
    756字第OOOOOOOOOO號函上所蓋原審法院收文戳日期）始就
    已執行完畢之上開二罪刑聲請合併定應執行刑，顯然欠缺實
    益，其聲請於法不合，從而原裁定駁回檢察官之聲請，所持
    理由與本院雖有不同，然結論並無二致。抗告意旨徒憑己見
    ，猶執前詞指摘原裁定不當，為無理由，應予駁回。
　㈢至於不屬數罪併罰而併合（分別）執行之各罪所處徒刑，本
    質上係各得獨立執行之數個徒刑，並非如同數罪併罰僅有一
    個應執行刑而無從分割，此觀諸數罪併罰之執行，無論係已
    合併定執行刑之判決或另由檢察官聲請定執行刑之裁定，其
    執行指揮書均為單一；而併合（分別）執行則有二以上之執
    行指揮書，祇是註明接續執行而已，兩者迥然有別自明（最
    高法院103年度台抗字第74號裁定意旨參照）。抗告人於上
    開編號3、4所示二罪執行完畢後，固因他案接續執行（縮刑
    期滿日期為114年8月3日）而仍在監，然此等接續執行之他
    案既不得與本案定應執行刑，尚難以其仍有另案應接續執行
    ，即認已執行完畢之上開編號3、4所示二罪應再定執行刑，
    附此敘明。
據上論斷，應依刑事訴訟法第412條，裁定如主文。
中　　華　　民　　國　　110 　年　　3 　　月　　29　　日
                  刑事第十六庭  審判長法　官  葉騰瑞
                                      法　官  廖紋妤
                                      法　官  陳芃宇
以上正本證明與原本無異。
不得再抗告。
                                      書記官  李佳芬
中　　華　　民　　國　　110 　年　　3 　　月　　31　　日